# 求助陈版主两个收入确认的问题

提问人：风 生水起 时间：2021-10-25 09:28:01
某公司准备开战电商业务，现有两个方面的问题： 1 、关于进场费的问题。公司为客户提供平台，客户入驻平台前一次性支付进场费，同时按照合同约定期限支付平台服务费。客户支付进场费时点，公司并未履行任何履约义务，客户并未取得公司履约所带来的经济利益，即客户并未取得商品的控制权，应按照服务期间摊销确认，计入当期收入。疑问一：如没约定服务期限，进场费如何分摊？此种情况是否满足合同要素？疑问二：如初始合同约定进场费+服务费（非常短期，如一个月），一个月再续签，进场费如何分摊？ 2 、关于平台自营业务。即时备货：供应商与公司签订合同，供应商按合同收取商品的货款，实际售价由公司自行自定，实际售价与合同价格的差额归公司所有，公司有权决定停止对全部或部分乙方商品的销售，公司根据销售清单与乙方结算。公司在接受销售订单后，由供应商将商品发出给最终客户，此时公司确认采购，商品发出后，公司承担货物发出途中的风险及收款风险，供应商发出商品时点即公司取得商品控制权的时点，在此销售模式下，供应商在交付商品给公司时，公司拟不作为购进商品处理。请教一下陈版主，此种模式下，是否可以视同买断采用全额法确认收入？

回答人：chenyiwei
1 、如果后续续签时不再收取进场费（仅在首次签约时收取），则应结合以往历史经验，合理估计客户在平台上开展交易活动的预计时间。如果无法合理估计的，建议采用较长的摊销年限，例如不短于 5 年或 10 年。
2 、这种情况，因为平台不“囤货”，仅仅是过手，其对商品的控制权是瞬时性和过渡性的，故不满足作为主要责任人的条件，应作为代理人按净额法确认收入。

提问人：13757187143 时间：2021-11-27 10:04:28
请教陈版，“平台不囤货”和“企业能够主导第三方代表本企业向客户提供服务”之间该如何区分呢

回答人：chenyiwei
例如，交易条件制定的主导方是商户还是平台；客户是否知晓为其提供服务的人员具体来自哪个入驻商户；历史上平台因商户的履约瑕疵而承担责任且不能获得补偿的情况等。